【裁判字號】    92,訴,1610
【裁判日期】    950627
【裁判案由】    偽造文書等
【裁判全文】
臺灣高雄地方法院刑事判決              92年度訴字第1610號
公  訴  人  臺灣高雄地方法院檢察署檢察官
被      告  乙○○
選任辯護人  呂富田律師
            黃宏綱律師
上列被告因偽造文書等案件，經檢察官提起公訴（92年度偵字第
9348號），本院判決如下：
    主  文
乙○○行使偽造私文書，足以生損害於公眾及他人，累犯，處有
期徒刑拾月。
    事  實
一、乙○○（原名孫呂美鳳）前因違反公司法案件，於民國85年
    11月13日經臺灣臺中地方法院以85年度訴字第1595號判決判
    處有期徒刑1 年，上訴後，經臺灣高等法院臺中分院於86年
    6 月18日以86年度上訴字第94號判決撤銷原審判決，改判處
    有期徒刑5 月，並於86年9 月19日經最高法院以86年度臺上
    字第5574號判決駁回上訴確定，嗣於87年7 月2 日執行完畢
    出監。
二、乙○○係記帳業者，平日代人辦理工商登記、記帳業務，為
    稅捐稽徵法第43條第2 項所稱之合法代理人。91年5 月20日
    ，乙○○代偉展科技企業股份有限公司【下稱偉展科技（股
    ）公司】填具使用統一發票申請書，並蓋用該公司發票章，
    向高雄縣政府稅捐稽徵處領用統一發票購買證後，即於91年
    5 、6 月間某日，向鳳山信用合作社購買該公司91年5 、6
    月份之發票1 本（即MY0000 0000 號至MY00000000號，計50
    張）。嗣因文渼企業有限公司（下稱文渼企業公司，址設高
    雄市鼓山區○○○路14號）負責人戊○○須購買發票用以抵
    銷公司稅額，乃於91年6 月間之某日，透過友人介紹，與乙○○聯繫購買發票事宜。而乙○○明知偉展科技（股）公司
    與文渼企業公司並無實際交易行為，竟未經偉展科技（股）
    公司同意，基於行使偽造私文書、幫助逃漏稅捐之犯意，先
    於91年6 月間某日，接續在其設於高雄市苓雅區○○○路
    262 巷8 之2 號3 樓營業處，擅自偽填如附表編號1 所示之
    發票2 紙，金額合計新臺幣（下同）50萬元，並盜蓋偉展科
    技（股）公司發票章於其上，而偽造具有私文書性質之發票
    2 紙。之後，再透過姓名年籍均不詳之不知情成年人，持該
    發票前往文渼企業公司所在地，當場交付偽造之發票2 紙予
    戊○○收受而行使之，戊○○並當場交付25,000元（即50萬
    元之百分之5） ，用以抵銷營業稅，足以生損害於偉展科技
    （股）公司及稅捐機關課稅之正確性，並幫助文渼企業有限
    公司逃漏營業稅額達25,000元。
三、案經告訴人庚○○訴由臺灣高雄地方法院檢察署檢察官偵查
    起訴。
    理  由
壹、證據能力部分：
一、告訴人庚○○於警詢中之陳述部分：
    按被告以外之人，於審判外之言詞或書面陳述，除法律有規
    定者外，不得作為證據；又被告以外之人（包括證人、鑑定
    人、告訴人、被害人及共同被告等）於檢察事務官、司法警
    察官或司法警察調查中所為之陳述，與審判中不符時，其先
    前之陳述具有較可信之特別情況，且為證明犯罪事實存否所
    必要者，得為證據，刑事訴訟法第159 條第1 項、第159 條
    之2 分別定有明文。查告訴人就同一待證事項，已於警詢、
    偵查中陳述明確，且所述一致，是其警詢中之陳述，即無「
    無法再從同陳述者取得證言」之情形存在，而有利用原陳述
    之必要性，故縱告訴人於警詢中所為之陳述，具有可信之特
    別情況，但因均非證明犯罪事實之存否所必要，並無刑事訴
    訟法第159 條之3 傳證證據例外規定之適用，仍應認為無證
    據能力。
二、證人丑○○於警詢中之陳述：
    按被告以外之人於審判中有身心障礙致記憶喪失或無法陳述
    者，其於檢察事務官、司法警察官或司法警察調查中所為之
    陳述，經證明具有可信之特別情況，且為證明犯罪事實之存
    否所必要者，得為證據，刑事訴訟法第159 條之3 第2 款定
    有明文。查證人丑○○雖經本院多次傳訊到庭接受詰問，惟
    均提出診斷證明書資以證明其罹患精神分裂症，致無法出庭
    應訊，有臺北市立聯合醫院松德院區診斷證明書附卷可參（
    詳本院卷(二)第184 頁、第233 頁）。又經本院向該醫院函詢
    證人丑○○病況，該醫院函覆略以：丑○○於94年5 月5 日
    至醫院初診，初步診斷為急性精神病狀態，於醫院追蹤期間
    ，曾有明顯之精神病狀，最近1 次就診日期為95年1 月12日
    ，仍疑有精神病症狀等語；且觀之該醫院函文所附病歷資料
    ，證人丑○○確曾出現神經質、激躁不安、緊張、思考中斷
    、行為失常、自言自語、行為無組織、關係妄想、聽幻覺、
    多話、對空說話、言語誇大等現象，並自稱神明附身，有人
    加害，欲拯救世人等語，有臺北市立聯合醫院95年3 月9 日
    北市醫松字第09531246000 號函及病歷資料附卷足憑（詳本
    院卷(二)第306 頁、第309 頁、第310 頁、第312 頁背面、第
    313 頁、第314 頁）。準此而論，證人丑○○現罹有精神分
    裂症，已有身心障礙之情事；且觀其前開病症，實無法在正
    常情形下為完全之陳述，應已達身心障礙致記憶喪失或無法
    陳述之程度。再者，證人丑○○於警詢中之陳述，攸關本件
    發票來源、販賣對象之認定，而依證人丑○○前揭病狀，縱
    可到庭，其陳述亦難完全，實有「無法再從同陳述者取得證
    言」之情形存在，而有利用原陳述之必要性。另證人丑○○
    於警詢中之陳述，分別有律師、稅捐機關人員在場陪同，不
    至於有違法取證（供）之情事；且其陳述離案發當時較近，
    記憶應屬深刻，就其陳述當時之客觀外在環境而言，足認遭
    受外力之干擾、虛偽陳述危險性均不高，具有可信之特別情
    況。從而，依前開說明，證人丑○○於警詢中之陳述，應有
    證據能力。
三、告訴人、證人子○○及壬○○於偵查；告訴人於本院審理中
    之陳述：
    按被告以外之人於偵查中向檢察官所為之陳述，除顯有不可
    信之情況者外，得為證據，刑事訴訟法第159 條之1第2項定
    有明文。本件告訴人於91年10月31日、91年11月22日；證人
    子○○、壬○○於91年11月22日檢察官偵訊時之陳述，性質
    上雖均屬傳聞證據（即審判外之陳述），然因檢察官向被告
    以外之人所取得之陳述，原則上均能遵守法律規定，不致違
    法取供，其可信性極高，被告及辯護人雖否認該陳述有證據
    能力，惟並未釋明該陳述有何顯不可信之情況，是依前揭規
    定，告訴人、證人子○○及壬○○前揭偵訊時之陳述，均得
    作為證據。又告訴人於偵查及本院審理中之陳述（詳他字卷
    訊問筆錄；92年7 月21日審判筆錄，本院卷(一)第31頁倒數第
    6 行以下），雖未經具結，然因庚○○當時係以告訴人（或
    被害人）之身分為陳述，此觀各該次偵訊、審判筆錄已明，
    而依當時刑事訴訟法之規定，並無應命告訴人具結之明文規
    定，故依刑事訴訟法施行法第7 條之3 之立法意旨，不能以
    其當時未具結，即依刑事訴訟法修正後增訂之第158 條之3
    規定，遽認其上開期日所為陳述不得作為證據。
四、告訴人、證人己○○及辛○○於高雄縣政府稅捐稽徵處之陳
    述（談話筆錄）：
    按稅捐稽徵機關或財政部賦稅署指定之調查人員，為調查課
    稅資料，得向有關機關、團體或個人進行調查，要求提示有
    關文件，或通知納稅義務人，到達其辦公處所備詢，被調查
    者不得拒絕，稅捐稽徵法第30條第1 項定有明文。是稅捐稽
    徵機關調查人員，於調查課稅資料時，可對納稅義務人進行
    備詢，並載明於談話筆錄內。惟該談話筆錄係屬審判外之陳
    述，為傳聞證據，且並非檢察事務官或司法警察（官）調查
    中所為，並無刑事訴訟法第159 條之2 例外之適用，因而並
    無證據能力。
五、證人黃明發於偵查、本院審理中提出之書狀：
    為證人黃明發審判外之陳述，係屬傳聞證據，且無刑事訴訟
    法第159 條之1 至第159 條之4 之例外情形，應無證據能力
    甚明。
六、本判決所引用之其餘證據資料（詳後引證據），其中傳聞證
    據部分，縱無刑事訴訟法第159 條之1 至第159 條之4 或其
    他規定之傳聞證據例外情形，亦因被告、辯護人及檢察官或
    同意可作為證據使用，或未聲明異議，依刑事訴訟法第159
    條之5 第1 項、第2 項之規定，本院審酌該證據作成之情況
    ，認為適當，應得為證據。
貳、有罪部分：
一、訊據被告坦承偽造如附表編號1 所示之發票，並交付予文渼
    企業公司負責人戊○○之事實，惟辯稱：事後曾向該公司負
    責人戊○○表示發票不能使用，但戊○○並未辦理退回等語
    。經查：
  (一)上開犯罪事實，業據被告於本院審理中坦白承認（詳本院卷
    (三)第115 頁第6 行以下），核與證人即文渼企業公司負責人
    戊○○於警詢及本院審理中證述之情節相符（詳92年度他字
    第274 號卷第26頁至第28頁；本院卷(二)第258 頁至第264 頁
    ）。此外，復有91年10月11日高縣稅工字第0910104220號函
    附申報書及統一發票明細、91年10月31日高縣稅工字第0910
    110195號函附購買證名冊；財政部臺灣省南區國稅局高縣分
    局93年2 月26日南區國稅高縣三字第0930016767號函附統一
    發票購買明細；使用統一發票申請書附卷可參（詳他字卷第
    24頁以下、第61頁以下：本院卷(一)第168 頁以下；資料冊卷
    第24頁）。
  (二)按「銷項稅額」，指營業人銷售貨物或勞務時，依規定應收
    取之營業稅額；「進項稅額」，指營業人購買貨物或勞務時
    ，依規定支付之營業稅額；營業人當期銷項稅額，扣減進項
    稅額之餘額，為當期應納或溢付營業稅額，「加值型或非加
    值型營業稅法」（90年7 月9 日修正公布前原名稱為「營業
    稅法」）第14條第2 項、第15條第3 項及第15條第1 項分別
    定有明文。被告販賣如附表編號1 所示之發票予文渼企業公
    司作為進項憑證，自屬幫助該公司商號虛增進項稅額，逃漏
    營業稅。況納稅義務人，如其取得統一發票時無進貨之事實
    ，即除逃漏營業稅外，並有逃漏該年度營利事業所得稅之情
    形；如經查明有進貨之事實，則屬取具非實際交易對象填製
    之統一發票作為進貨憑證，應受未取得合法憑證有關之處罰
    。本件文渼企業公司固購得如附表編號1 所示之發票，惟因
    證人戊○○於本院審理中證陳：因購買材料時，有些並未取
    得發票，故須一些發票費用來抵扣等語（詳本院卷(二)第264
    頁第4 行至第9 行），顯見文渼企業公司確有進貨事實，是
    依前開說明，本件應僅有幫助逃漏營業稅之問題，並無幫助
    逃漏營利事業所得稅之情事，是公訴人認被告係幫助逃漏營
    利事業所得稅，容有誤會。再者，被告偽造如附表編號1 所
    示之發票以行使之，致文渼企業公司逃漏營業稅25,000
     元 等情，亦經財政部臺灣省南區國稅局高雄縣分局於92年
    3 月19日以南區國稅高縣三字第0920019791號函覆明確（詳
    他字卷第73頁以下）。
  (三)又稅捐稽徵法第43條第1 項所稱之「幫助犯第41條之罪」，
    為特別法明定以幫助犯罪為構成要件之犯罪類型，亦為稅捐
    稽徵法特別規定，屬於一獨立之犯罪型態，性質上乃係實施
    犯罪之正犯，與刑法上幫助犯之具絕對從屬性者不同，不必
    有「正犯」之存在亦能成立犯罪。本件被告偽造如附表編號
    1 所示之發票，並交付予文渼企業公司負責人戊○○，用以
    逃漏營業稅，且亦經文渼企業公司申報，是不論文渼企業公
    司曾交付25,000元予被告充抵稅額，是否有逃漏稅之犯意，
    亦不論文渼企業公司申報後，被告是否要求不得申報該發票
    ，均無解於被告罪責之成立。
  (四)從而，本件事證明確，被告上開犯行，均堪認定。
二、被告係記帳業者，平日代人辦理工商登記、記帳業務，為稅
    捐稽徵法第43條第2 項所稱之合法代理人，業據被告供明在
    卷。被告偽造如附表編號1 所示之發票，並交付予文渼企業
    公司負責人戊○○，用以逃漏營業稅。核其所為，係犯稅捐
    稽徵法第43條第2 項、第1 項之合法代理人幫助他人逃漏稅
    捐罪；及刑法第216 條、第210 條之行使偽造私文書罪。被
    告盜用印章用以偽造私文書後，再行使之，該盜用印章之行
    為係偽造私文書之階段行為；而偽造私文書亦為行使之高度
    行為所吸收，均不另論罪【按盜用印章與盜用印文為不同之
    犯罪態樣，盜取他人之印章持以蓋用，當然產生該印章之印
    文，祇成立盜用印章罪，不應再論以盜用印文罪，亦非盜用
    印章行為為盜用印文行為所吸收，最高法院86年度台上字第
    3295號判例意旨參照】。被告開立如附表編號1 所示之發票
    2 紙，係基於單一犯意下之接續行為，應僅論以一罪；被告
    利用不知情之成年人交付發票2 紙以行使之，為間接正犯。
    被告所犯行使偽造私文書罪、合法代理人幫助他人逃漏稅捐
    罪間，互有方法、目的之牽連犯關係，應依刑法第55條規定
    從一重之行使偽造私文書罪處斷。又被告前因違反公司法案
    件，於85年11月13日經臺灣臺中地方法院以85年度訴字第15
    95號判決判處有期徒刑1 年，上訴後，經臺灣高等法院臺中
    分院於86年6 月18日以86年度上訴字第94號判決撤銷原審判
    決，改判處有期徒刑5 月，並於86年9 月19日經最高法院以
    86年度臺上字第5574號判決駁回上訴確定，嗣於87年7 月2
    日執行完畢出監等情，有臺灣高等法院被告前案紀錄表可參
    ，其受有期徒刑執行完畢後，5 年內再犯有期徒刑以上之本
    罪，為累犯，應依刑法第47條之規定，加重其刑。爰審酌被
    告身為記帳業者，竟幫助文渼企業公司逃漏營業稅，知法犯
    法，不僅影響國家稅捐機關課稅之正確性，影響國家稅捐收
    入，且損害於偉展科技（股）公司，行為惡害非輕，本應嚴
    懲，惟念及被告坦承部分犯行，並參以本件逃漏營業稅之金
    額為25,000元等一切情狀，量處如主文所示之刑，以資懲戒
    。至偽造如附表編號1 所示之發票及其上盜用之印文，雖係
    被告犯本罪所用之物，惟因均未扣案，為免執行之困難，爰
    不宣告沒收之。
三、又查行為雖適合於犯罪構成要件之規定，但如無實質之違法
    性時，仍難成立犯罪。擅用他人之空白信紙一張，雖其行為
    適合刑法第335 條第1 項之侵占罪構成要件，但該信紙一張
    所值無幾，其侵害之法益及行為均極輕微，在一般社會倫理
    觀念上尚難認有科以刑罰之必要。且此項行為，不予追訴處
    罰，亦不違反社會共同生活之法律秩序，自得視為無實質之
    違法性，而不應繩之以法（最高法院74年度台上字第4225號
    判例意旨參照）。本件被告擅自取用如附表編號1 所示之發
    票2 紙，縱其行為符合侵占或業務侵占之構成要件，依前開
    判例意旨，亦因欠缺違法性而不罰。而此部分既未經檢察官
    起訴，且起訴犯罪事實亦未載明此事實，故不再本院審究範
    圍內，附此敘明。
參、不另為無罪判決部分：
一、公訴意旨略以：被告乙○○係從事代書業務之人，91年4 月
    間，告訴人即偉展科技（股）公司負責人庚○○將該公司之
    公司章、統一發票專用章、負責人及股東印章等證件，交付
    被告辦理公司營利事業登記事項變更登記及復業手續。詎被
    告與己○○（另簽分案偵辦），竟共同基於偽造文書及幫助
    納稅義務人逃漏稅捐之犯意，由被告利用為偉展科技（股）
    公司辦理復業之際，持該公司負責人印章及統一發票專用章
    ，領取偉展科技（股）公司91年5 、6 月份統一發票後，明
    知偉展公司與附表編號2 至4 號、編號7 號所示之公司，實
    際上並無交易行為，竟於同年5 、6 月間，先虛偽開立如附
    表編號2 至4 號、7 號所示之發票，並於蓋用該公司統一發
    票專用章後，擅自販售予附表編號2 至4 號、編號7 所示之
    公司。又被告復承前開同一犯意，於同年6 月間，未經偉展
    科技（股）公司同意，擅自持該公司負責人印章、統一發票
    專用章，領取偉展科技（股）公司同年7 、8 月份統一發票
    ，並於填載如附表編號5 、6 、8 號所示發票資料後，販售
    予如附表編號5 、6 、8 號所示之公司。嗣告訴人庚○○於
    同年7 月底某日，發現被告盜開前開發票後，即向被告取回
    上開公司印章等證件（統一發票購票證除外）及部分同年7
    、8 月份空白統一發票（號碼NX00000000號至00000000號）
    。詎被告仍於同年7 、8 間，偽刻統一發票專用章「偉展科
    技企業有限公司」，並盜蓋於偉展科技（股）公司同年7 、
    8 月份營業人銷售額與稅額申報書，持向高雄縣政府稅捐稽
    徵處申報營利事業所得稅。被告虛偽開立如附表編號2 至8
    號所示發票金額合計3 億7,794 萬8,499 元，並販賣予附表
    編號2 至8 號所示之公司，使該公司持以向稅捐機關申報營
    利事業所得稅，並因而使其營業成本增加，營業利潤減少，
    連續幫助該之公司逃漏營利事業所得稅合計1,889 萬7,431
    元，足以生損害於偉展科技（股）公司及稅捐機關核稅之正
    確性等情。因認被告共同涉犯刑法第216 條、第210 條行使
    偽造私文書罪嫌；稅捐稽徵法第43條第1 項之罪嫌等語。
二、按犯罪事實應依證據認定之，無證據不得認定犯罪事實；不
    能證明被告犯罪者，應諭知無罪之判決，刑事訴訟法第154
    條第2 項及第301 條第1 項分別定有明文。次按認定不利於
    被告之事實，須依積極證據，苟積極證據不足為不利於被告
    事實之認定時，即應為有利於被告之認定，更不必有何有利
    之證據；又事實之認定，應憑證據，如未能發現相當證據，
    或證據不足以證明，自不能以推測或擬制之方法，以為裁判
    基礎；而刑事訴訟法上所謂認定犯罪事實之積極證據，係指
    適合於被告犯罪事實之認定之積極證據而言，雖不以直接證
    據為限，間接證據亦包括在內；然而無論直接或間接證據，
    其為訴訟上之證明，須於通常一般之人均不致有所懷疑，而
    得確信其為真實之程度者，始得據為有罪之認定，倘其證明
    尚未達到此一程度，而有合理之懷疑存在時，致使無從形成
    有罪之確信，根據「罪證有疑，利於被告」之證據法則，即
    不得遽為不利被告之認定（最高法院30年度上字第816 號、
    29年度上字第3105號、40年度台上字第86號及76年度台上字
    第4986號判例意旨參照）。
三、公訴人認被告涉犯上開罪嫌，無非係以：(一)被告盜開如附表
    編號2 號至8 號所示之發票，業據告訴人指訴甚詳，並經證
    人子○○、壬○○於偵查中證陳明確；(二)告訴人於91年7 月
    底某日，已與證人子○○前往被告住處，取回偉展科技（股
    ）公司發票章，惟該公司91年7 、8 月營業人銷售額與稅額
    申報書之「申報單位蓋用處」欄位，卻蓋用「偉展科技企業
    有限公司」發票章，顯見被告為達販賣發票之目的，於盜領
    該公司發票後，乃盜刻「偉展科技企業有限公司」發票章，
    並蓋於前開申報書；(三)告訴人庚○○既未簽約同意轉讓偉展
    科技（股）公司，豈有事先同意將發票交予受讓人使用，資
    為論罪依據。訊據被告堅決否認有何上開犯行，辯稱：伊受
    告訴人委託代為辦理偉展科技（股）公司復業，並領取統一
    發票後，再受告訴人委託辦理公司轉讓，約定轉讓金額為9
    萬元。嗣於91年6 月間，經由甲○○介紹，與自稱「王先生
    」之丑○○接洽轉讓事宜，丑○○同意以9 萬元購買上開公
    司，但要求先保管公司91年5 、6 月之發票，伊不疑有他，
    乃將發票交予丑○○，並收取訂金2 萬元，告訴人亦知此事
    。之後，告訴人復提高轉讓金額為12萬元，丑○○雖同意，
    但仍要求保管91年7 、8 月之發票，伊又將發票交予丑○○
    ，並通知告訴人至其事務所辦理轉讓事宜。惟當告訴人得知
    發票遭盜開後，即與子○○至其事務所取回91年7 、8 月間
    發票，並要求轉由壬○○辦理過戶，後來因告訴人提高轉讓
    金額為15萬元，且因發票遭盜開金額甚鉅，故未辦理過戶。
    伊未盜開、販賣發票，亦未盜刻偉展企業有限公司發票章後
    ，蓋印於91年7 、8 月營業人銷售額與稅額申報書之「申報
    單位蓋用處」欄位等語。經查：
  (一)告訴人係偉展科技（股）公司負責人，因該公司於90年6 月
    1 日起未經申請擅自歇業他遷不明，高雄縣政府稅捐稽徵處
    乃依營業稅法第30條、第31條之規定，於91年4 月8 日函請
    告訴人攜帶原申請登記之公司、負責人印章及請領之證照，
    向原登記之主管機關辦理繼續停業、變更地址或歇業登記，
    嗣告訴人即將公司大小印章、股東印章、發票印章及相關資
    料交予被告辦理。另被告受委託後，乃向稅捐機關申請偉展
    科技（股）公司自91年5 月1 日復業，並於91年5 月20日填
    具使用統一發票申請書，向高雄縣政府稅捐稽徵處申請核發
    3 聯式統一發票購買證。而被告取得購買證後，即先後領用
    91 年5、6 月發票1 本（即MY00000000號至MY00000000號，
    計50張）；7 、8 月發票2 本（即NX00000000號至NX000000
    00號、NX00000000號至00000000號，各50張）。之後，上開
    發票遭人開立如附表所示之金額，並填具營業人銷售額與稅
    額申報書，分別於91年7 月17日（申報91年5 、6 月之銷項
    、進項情形，含發票開立）、91年9 月17日（申報91年7 、
    8 月之銷項、進項情形，含發票開立）向高雄縣政府稅捐稽
    徵處申報之事實，業據被告自承在卷（詳本院卷(一)第30頁第
    1 行至第4 行、第13行至第17行；第150 頁之爭點整理事項
    ）。並有高雄縣政府稅捐稽徵處91年4 月8 日高縣稅工字第
    0910037184號函、91年10月11日高縣稅工字第0910104220號
    函附申報書及統一發票明細、91年10月31日高縣稅工字第09
    10110195號函附購買證名冊；財政部臺灣省南區國稅局高縣
    分局93年2 月26日南區國稅高縣三字第0930016767號函附統
    一發票購買明細；使用統一發票申請書、稅務異動原因電腦
    畫面附卷可參（詳他字卷第24頁以下、第33頁、第35頁、第
    61頁以下：本院卷(一)第168 頁以下；資料冊卷第24頁）。是
    此部分之事實，應堪認定。
  (二)又告訴人雖於偵查中及本院審理中陳稱：為辦理公司遷移，
    乃將公司大小印章、發票章及股東印章等物，交付被告，但
    被告未經其同意，擅自領取偉展科技（股）公司91年5 、6
    月及7 、8 月之發票，嗣伊為瞭解盜開發票情形，乃於91年
    8 月22日前往壬○○會計事務所，欲透過買賣公司之方式，
    瞭解被告盜開發票之情形等語（詳他字卷第50頁背面第4 行
    至第8 行；本院卷(一)第31頁倒數第6 行以下）。惟觀之前開
    高雄縣政府稅捐稽徵處91年4 月18日函文，該處係函請告訴
    人攜帶原申請登記之公司、負責人印章及請領之證照，向原
    登記之主管機關辦理繼續停業、變更地址或歇業登記，然告
    訴人竟將與申辦前開事項無關之股東印章、發票印章交予被
    告，則被告是否僅係單純辦理公司遷移（或復業），已非無
    疑。況偉展科技（股）公司自90年6 月間起即未再領用發票
    ，有財政部臺灣省南區國稅局高縣分局前開統一發票購買明
    細可參。而告訴人亦自承：伊本為偉展科技（股）公司負責
    人，因生意失敗，積欠款項，房子經拍賣3 次，無法拍定等
    語（詳他字卷第50頁背面第1 行至第2 行）。顯見告訴人於
    收受高雄縣政府稅捐稽徵處前開函文之前，偉展科技（股）
    公司業務已然停擺，實際上並無營業，基於告訴人係因接獲
    高雄縣政府稅捐稽徵處前開函文，乃委託被告辦理公司遷移
    （或復業），並非因實際上重新營業之考量，而委託告訴人
    辦理，則告訴人既無復業後營業之意思，依其經營公司業務
    多年，其間多次委託他人辦理公司登記事宜之經驗，僅須單
    純交付前開公司及負責人印章，委託被告辦理繼續停業、變
    更地址或歇業登記即可，實無須交付涉及請領發票營業之發
    票章；涉及公司轉讓、章程變更之股東印章，其仍交付上開
    印章，就該印章之使用用途而言，被告辯稱：伊受告訴人委
    託代為辦理偉展科技（股）公司復業，並領取統一發票後，
    再受告訴人委託辦理公司轉讓等語，尚非無據。再者，證人
    子○○於本院審理中證陳：91年7 月14日至7 月16日間之某
    日早上，告訴人向伊表示公司要賣予他人，手續要如何辦理
    ，並稱公司尚未過戶，發票已被開立千萬元，並於當日晚上
    與告訴人至被告住處，被告表示告訴人之公司執照已賣予他
    人等語（詳本院卷(一)第32頁第8 行至第12行）；證人壬○○
    亦於偵查中證稱：其實被告也會辦理公司過戶事宜，但告訴
    人表示被開立那麼多發票，已對被告不信任，故才找伊辦理
    等語（詳他字卷第56頁背面倒數第5 行以下）。因91年5 、
    6 月之發票開立情形，係透過書立營業人銷售額與稅額申報
    書，於91年7 月17日向稅捐機關申報，已如前述，故稅捐機
    關應於91年7 月17日之後，方知偉展科技（股）公司發票開
    立情形。且高雄縣政府稅捐稽徵處遲至91年8 月6 日，始以
    高縣稅工字第0910 076535 號函通知告訴人說明偉展科技（
    股）公司於91年5 、6 月間，向高雄市詮揚國際科技有限公
    司進貨情形，有該函文附卷可參（詳他字卷第42頁）；而告
    訴人亦於偵查中自陳：於91年8 月間接到高雄縣政府稅捐稽
    徵處函，要其出面說明，方知盜開發票情事等語（詳他字卷
    第50頁背面倒數第5 行以下）。是稅捐機關既於91年7 月17
    日之後，方知偉展科技（股）公司發票開立情形，顯見縱稅
    捐機關查覺發票盜開情形而通知告訴人，告訴人亦應於91年
    7 月17日之後，方知前開情形，始有可能於該日之後，向證
    人子○○陳述發票開立情形。因此，證人子○○前開關於與
    告訴人見面日期之證述，應屬誤記，但不論如何，由於告訴
    人係先與子○○見面後，再至壬○○會計事務所商談公司轉
    讓事宜（詳他字卷第55頁背面第5 行至第9 行之告訴人陳述
    事情先後），而告訴人與被告至壬○○會計事務所以前，已
    向證人子○○表示：公司要賣予他人，尚未過戶，發票已被
    開立千萬元等語，足見告訴人與證人子○○見面之前；與被
    告在壬○○會計事務所商談公司轉讓事宜之前，告訴人已決
    定要將偉展科技（股）公司賣予他人，並透過被告接洽，嗣
    因發現被開立發票，始轉至壬○○會計事務所辦理。是告訴
    人稱：為瞭解盜開發票情形，乃於91年8 月22日前往壬○○
    會計事務所，欲透過買賣公司之方式，瞭解被告盜開發票之
    情形（即事實上並無出賣公司之意思）等語，應與事實不符
    。
  (三)證人子○○固於偵查中證陳：與告訴人至被告住處時，被告
    承認開立偉展科技（股）公司91年5 、6 月之發票等語（詳
    他字卷第56頁背面第2 行至第5 行）；而證人壬○○亦於偵
    查中證述：在其事務所辦理買賣公司股份時，被告曾承認開
    立1 億多元之發票等語（詳他字卷第57頁第5 行第7 行）。
    惟因證人子○○嗣於本院審理中改稱：係91年7 、8 間，經
    由告訴人轉述，才知被告開立91年5 至8 月之發票等語（詳
    本院卷(一)第32頁倒數第4 行至第33頁第1 行）；證人壬○○
    亦於本院審理中改陳：經由告訴人告知，才得知開立發票之
    事，係要買公司之人開立發票等語（詳本院卷(二)第245 頁倒
    數第7 行至第246 頁第5 行、第248 頁第9 行至第25行）。
    且觀之被告代告訴人辦理偉展科技（股）公司復業時，曾於
    91年5 月2 日、91年5 月20日，分別書立承諾書、使用統一
    發票申請書（詳資料卷第23頁至第24頁），其上所書寫之「
    有限公司」等字，與偉展科技（股）公司於91年7 、8 月間
    開立予偟城有限公司之發票上（詳資料卷第111 頁至第11 8
    頁），所書寫之「有限公司」等字，以肉眼觀之，不論筆劃
    、勾捺之書寫方式不同，其中最大之差異點，在於「限」字
    之左部首，被告係書寫「ㄗ」，與發票上所書寫之方式不同
    ，顯見上開發票應非被告開立。此外，復參以證人丑○○於
    警詢中陳稱：約於91年間，透過友人介紹，認識在高雄地區
    從事記帳業務之被告，當時被告仲介偉展科技（股）公司之
    發票供其使用等語（詳92年度偵字第23434 號卷第378 頁倒
    數第4 行以下），足徵證人丑○○係向被告取得發票後，開
    立使用。從而，因證人子○○、壬○○係經由告訴人陳述，
    而得知發票遭被告盜開，並非親耳聽聞被告承認盜開之事；
    且依卷證資料，僅能證明被告將發票交予證人丑○○，並無
    證據證明該發票係由被告開立，是公訴人以告訴人、證人壬○○、子○○前開陳述、證述，即認被告盜開發票後，對外
    販售發票，容有誤會。
  (四)依卷內資料，偉展科技（股）公司固填具營業人銷售額與稅
    額申報書，固分別於91年7 月17日、91年9 月17日，向高雄
    縣政府稅捐稽徵處申報。惟其中91年7 月17日申報之營業人
    銷售額與稅額申報書上，關於「偉展科技企業股份有限公司
    」、「庚○○」及「高雄縣林園鄉○○村○○○路229 號1
    樓」等字之記載，以肉眼觀之，不論筆劃、勾捺之書寫方式
    ，均核與前開被告所書寫承諾書、使用統一發票申請書上之
    同一字體不符。最大之差異點，乃在於「技」、「份」、「
    建」、「隆」、「鳳」等字，均有明顯之不同處。顯見該91
    年7 月17日申報之營業人銷售額與稅額申報書，應非被告書
    寫甚明。再者，91年9 月17日申報之營業人銷售額與稅額申
    報書，係以電腦打字，無法經由字體書寫個化而判斷係被告
    所為。況縱告訴人指陳：曾於91年7 、8 月間，與證人子○○至被告住處，取回偉展科技（股）公司之發票章等語，係
    屬真實，但依卷內資料，經由肉眼判斷，已足資認定91年7
    月17日申報之營業人銷售額與稅額申報書，並非被告所書寫
    ，就承辦業務之一致性而言，實無法認定91年9 月17日申報
    之營業人銷售額與稅額申報書，係由被告書寫。本件檢察官
    先認被告係填載營業人銷售額與稅額申報書之人，並因告訴
    人已取回發票章，即推認「偉展科技企業有限公司」之發票
    章，係由被告盜刻後，再偽蓋於前開申請書上，不僅就何人
    填載申請書等事實，認定有誤；且就被告如何偽刻、偽蓋發
    票章之事項，亦未具體舉證。基於前開說明，並參以證人丑
    ○○前開關於「被告仲介偉展科技（股）公司之發票供其使
    用」之證詞，可知證人丑○○係實際使用發票之人，既無證
    據證明被告開立發票，被告如何得知發票開立情形，並製作
    前開申請書，附具發票明細，是尚難認定被告有偽刻發票章
    後，用以偽造前開申請書之犯行。
  (五)另刑法之共同正犯，除同謀犯僅以其參與犯罪之謀議為其犯
    罪構成要件外，一般共同正犯，係採客觀主義，以共同實施
    構成犯罪事實之行為為成立要件，共犯相互間，若有共同實
    施犯罪行為之意思，雖祇分擔一部分行為，仍應就全部犯罪
    事實共同負責，惟其所為之一部行為，須為構成犯罪事實之
    內容，始有分擔實施可言。本件檢察官認被告與己○○間，
    就盜開發票販賣、幫助逃漏稅及偽造營業人銷售額與稅額申
    報書等犯行，具有犯意聯絡及行為分擔。惟就客觀構成要件
    而言，被告並未參與盜開發票販賣及偽造營業人銷售額與稅
    額申報書，已如前述，遑論有何幫助逃漏稅行為。再就主觀
    構成要件而論，被告雖提供發票予證人丑○○使用（起訴書
    誤載為己○○），而該發票上亦蓋有被告所保管之偉展科技
    （股）公司之發票章。然本院審酌告訴人於發現發票被開立
    之前，已委託被告代為尋找買主，領取發票，辦理偉展科技
    （股）公司轉讓事宜，業如前述。並參以證人己○○於本院
    審理中證陳：91年6 月21日交保出監後，「阿林仔」（即證
    人丑○○）表示要開設公司，要其出名擔任負責人【即偉展
    科技（股）公司】，伊就將身分證交予「阿林仔」，並曾與
    被告至會計事務所（即壬○○會計事務所）等語（詳本院卷
    (二)第193 頁第1 行至第4 行、第195 頁第1 行至第4 行、第
    15行以下）。證人丑○○亦於警詢中陳述：約於91年間，透
    過友人介紹，認識在高雄地區從事記帳業務之被告，當時被
    告仲介偉展科技（股）公司之發票供其使用等語（詳92年度
    偵字第23434 號卷第378 頁倒數第4 行以下）。及證人壬○○於本院審理中證稱：告訴人曾詢及公司過戶後，發票應由
    何人負責繳稅等語（詳本院卷(二)第245 頁第8 行第15行）；
    證人子○○於本院審理中證陳：告訴人表示公司要賣予他人
    ，手續要如何辦理，並稱公司尚未過戶，發票已被開立千萬
    元等語（出處詳前）。足見告訴人係透過被告代為辦理偉展
    科技（股）公司轉讓，嗣被告經由友人介紹，與證人丑○○
    接洽公司轉讓事宜，證人丑○○同意買受後，則以己○○出
    名擔任負責人，而告訴人亦同意出賣，僅因公司過戶前，發
    票已遭開立，且金額龐大，告訴人慮及公司過戶後，須由其
    負擔稅捐，乃反悔而不願辦理公司過戶甚明。因此，本件之
    重點並不在於發票交付，如發票交付後，未遭盜開，告訴人
    仍會依約辦理公司轉讓，是檢察官以告訴人既未簽約同意轉
    讓偉展科技（股）公司，豈有事先同意將發票交予受讓人使
    用，即認被告犯罪，尚嫌速斷。此外，依卷證資料，僅能證
    明被告係單純公司轉讓之仲介者，並無證據證明被告與證人
    丑○○共謀犯罪，再推由證人丑○○盜開發票販賣。是依前
    開說明，被告與證人丑○○相互間，並無共同實施犯罪行為
    之意思，被告亦未參與實施犯罪行為，尚難認被告共同盜開
    發票販賣、幫助逃漏稅及偽造營業人銷售額與稅額申報書等
    犯行。從而，公訴人所指之證據方法，均不足以證明被告犯
    罪；且查無其他積極證據足資證明被告有公訴人所指之犯行
    ，既不能證明被告犯罪，原應為無罪判決之諭知，惟公訴人
    認此部分之犯行與前開起訴論罪科刑部分，具有裁判上一罪
    之關係，爰不另為無罪判決之諭知。
肆、被告及其辯護人雖聲請傳訊證人丑○○、甲○○、丙○○、
    癸○○、丁○○及如附表編號2 、3 、4 、6 、7 、8 號所
    示之負責人，資以證明被告並無公訴人所指之犯行。惟上開
    證人或因傳拘未著，無法傳訊；或因罹有精神病，無法到庭
    為完全之陳述，有傳票、拘票及醫院函文可參，是上開調查
    證據之聲請，應均予駁回，附此敘明。
據上論斷，應依刑事訴訟法第299 條第1 項前段，稅捐稽徵法第
43條第2 項、第1 項，刑法第11條前段、第216 條、第210 條，
第55條、第47條，判決如主文。
中    華    民    國    95    年    6     月    27    日
                  刑事第一庭    審判長法  官  陳明富
                                      法  官  陳宛榆
                                      法  官  方百正
以上正本證明與原本無異。
如不服本判決，應於收受送達後10日內向本院提出上訴書狀。
中    華    民    國    95    年    6     月    27    日
                                      書記官  郭素蓉
附錄本判決論罪科刑所依據之法條：
刑法第210條
偽造、變造私文書，足以生損害於公眾或他人者，處5 年以下有
期徒刑。
刑法第216 條
行使第210 條至第215 條之文書者，依偽造、變造文書或登載不
實事項或使登載不實事項之規定處斷。
稅捐稽徵法第43條
教唆或幫助犯第41條或第42條之罪者，處3 年以下有期徒刑、拘
役或科新台幣6 萬元以下罰金。
稅務人員、執行業務之律師、會計師或其他合法代理人犯前項之
罪者，加重其刑至二分之一。
稅務稽徵人員違反第33條規定者，除觸犯刑法者移送法辦外，處
1 萬元以上5 萬元以下罰鍰。
附表：
 ┌───┬───────┬───────────┬────────┬────────┐
 │編 號 │發票開立月份  │  公  司  名   稱     │發  票  號  碼  │金額（新臺幣元）│
 ├───┼───────┼───────────┼────────┼────────┤
 │ 1    │91年5、6月    │文渼企業有限公司      │MY00000000      │252,000         │
 │      │              │                      ├────────┼────────┤
 │      │              │                      │MY00000000      │248,000         │
 │      │              │                      ├────────┼────────┤
 │      │              │                      │                │計500,000       │
 ├───┼───────┼───────────┼────────┼────────┤
 │ 2    │91年5、6月    │竣興實業有限公司      │MY00000000      │3,323,430       │
 │      │              │                      ├────────┼────────┤
 │      │              │                      │MY00000000      │775,000         │
 │      │              │                      ├────────┼────────┤
 │      │              │                      │MY00000000      │3,510,800       │
 │      │              │                      ├────────┼────────┤
 │      │              │                      │MY00000000      │1,707,765       │
 │      │              │                      ├────────┼────────┤
 │      │              │                      │MY00000000      │1,555,000       │
 │      │              │                      ├────────┼────────┤
 │      │              │                      │MY00000000      │2,766,100       │
 │      │              │                      ├────────┼────────┤
 │      │              │                      │MY00000000      │1,560,480       │
 │      │              │                      ├────────┼────────┤
 │      │              │                      │MY00000000      │653,426         │
 │      │              │                      ├────────┼────────┤
 │      │              │                      │MY00000000      │2,866,900       │
 │      │              │                      ├────────┼────────┤
 │      │              │                      │MY00000000      │2,840,000       │
 │      │              │                      ├────────┼────────┤
 │      │              │                      │MY00000000      │850,000         │
 │      │              │                      ├────────┼────────┤
 │      │              │                      │MY00000000      │1,000,000       │
 │      │              │                      ├────────┼────────┤
 │      │              │                      │MY00000000      │2,510,000       │
 │      │              │                      ├────────┼────────┤
 │      │              │                      │MY00000000      │2,288,000       │
 │      │              │                      ├────────┼────────┤
 │      │              │                      │MY00000000      │1,169,400       │
 │      │              │                      ├────────┼────────┤
 │      │              │                      │MY00000000      │3,002,475       │
 │      │              │                      ├────────┼────────┤
 │      │              │                      │MY00000000      │155,000         │
 │      │              │                      ├────────┼────────┤
 │      │              │                      │MY00000000      │1,806,250       │
 │      │              │                      ├────────┼────────┤
 │      │              │                      │                │計34,340,026    │
 ├───┼───────┼───────────┼────────┼────────┤
 │ 3    │91年5、6月    │禧曜工程有限公司      │MY00000000      │2,580,000       │
 │      │              │                      ├────────┼────────┤
 │      │              │                      │MY00000000      │2,632,800       │
 │      │              │                      ├────────┼────────┤
 │      │              │                      │MY00000000      │2,750,000       │
 │      │              │                      ├────────┼────────┤
 │      │              │                      │MY00000000      │3,766,300       │
 │      │              │                      ├────────┼────────┤
 │      │              │                      │MY00000000      │2,468,095       │
 │      │              │                      ├────────┼────────┤
 │      │              │                      │MY00000000      │2,632,800       │
 │      │              │                      ├────────┼────────┤
 │      │              │                      │MY00000000      │1,495,000       │
 │      │              │                      ├────────┼────────┤
 │      │              │                      │MY00000000      │82,000          │
 │      │              │                      ├────────┼────────┤
 │      │              │                      │MY00000000      │3,037,040       │
 │      │              │                      ├────────┼────────┤
 │      │              │                      │MY00000000      │3,601,384       │
 │      │              │                      ├────────┼────────┤
 │      │              │                      │MY00000000      │2,990,410       │
 │      │              │                      ├────────┼────────┤
 │      │              │                      │MY00000000      │2,897,500       │
 │      │              │                      ├────────┼────────┤
 │      │              │                      │MY00000000      │477,000         │
 │      │              │                      ├────────┼────────┤
 │      │              │                      │MY00000000      │3,224,925       │
 │      │              │                      ├────────┼────────┤
 │      │              │                      │MY00000000      │3,259,080       │
 │      │              │                      ├────────┼────────┤
 │      │              │                      │MY00000000      │381,000         │
 │      │              │                      ├────────┼────────┤
 │      │              │                      │MY00000000      │3,217,500       │
 │      │              │                      ├────────┼────────┤
 │      │              │                      │MY00000000      │900,000         │
 │      │              │                      ├────────┼────────┤
 │      │              │                      │MY00000000      │2,360,000       │
 │      │              │                      ├────────┼────────┤
 │      │              │                      │                │計44,752,834    │
 ├───┼───────┼───────────┼────────┼────────┤
 │ 4    │91年5、6月    │智慧嘉科技有限公司    │MY00000000      │694,200         │
 │      │              │                      ├────────┼────────┤
 │      │              │                      │MY00000000      │703,100         │
 │      │              │                      ├────────┼────────┤
 │      │              │                      │MY00000000      │703,100         │
 │      │              │                      ├────────┼────────┤
 │      │              │                      │MY00000000      │703,100         │
 │      │              │                      ├────────┼────────┤
 │      │              │                      │MY00000000      │712,000         │
 │      │              │                      ├────────┼────────┤
 │      │              │                      │MY00000000      │729,800         │
 │      │              │                      ├────────┼────────┤
 │      │              │                      │MY00000000      │729,800         │
 │      │              │                      ├────────┼────────┤
 │      │              │                      │                │計4,975,100     │
 ├───┼───────┼───────────┼────────┼────────┤
 │ 5    │91年7、8月    │曠達科技有限公司      │NX00000000      │22,797,140      │
 │      │              │                      ├────────┼────────┤
 │      │              │                      │NX00000000      │32,515,600      │
 │      │              │                      ├────────┼────────┤
 │      │              │                      │NX00000000      │2,122,000       │
 │      │              │                      ├────────┼────────┤
 │      │              │                      │NX00000000      │18,903,856      │
 │      │              │                      ├────────┼────────┤
 │      │              │                      │NX00000000      │37,159,600      │
 │      │              │                      ├────────┼────────┤
 │      │              │                      │NX00000000      │22,300,640      │
 │      │              │                      ├────────┼────────┤
 │      │              │                      │NX00000000      │7,652,476       │
 │      │              │                      ├────────┼────────┤
 │      │              │                      │NX00000000      │17,275,000      │
 │      │              │                      ├────────┼────────┤
 │      │              │                      │NX00000000      │2,998,176       │
 │      │              │                      ├────────┼────────┤
 │      │              │                      │                │計163,724,488   │
 ├───┼───────┼───────────┼────────┼────────┤
 │ 6    │91年7、8月    │汰捷科技股份有限公司  │NX00000000      │724,500         │
 │      │              │                      ├────────┼────────┤
 │      │              │                      │NX00000000      │836,000         │
 │      │              │                      ├────────┼────────┤
 │      │              │                      │NX00000000      │702,000         │
 │      │              │                      ├────────┼────────┤
 │      │              │                      │NX00000000      │846,000         │
 │      │              │                      ├────────┼────────┤
 │      │              │                      │NX00000000      │802,800         │
 │      │              │                      ├────────┼────────┤
 │      │              │                      │NX00000000      │819,000         │
 │      │              │                      ├────────┼────────┤
 │      │              │                      │NX00000000      │836,000         │
 │      │              │                      ├────────┼────────┤
 │      │              │                      │NX00000000      │810,000         │
 │      │              │                      ├────────┼────────┤
 │      │              │                      │NX00000000      │836,000         │
 │      │              │                      ├────────┼────────┤
 │      │              │                      │NX00000000      │802,800         │
 │      │              │                      ├────────┼────────┤
 │      │              │                      │NX00000000      │836,000         │
 │      │              │                      ├────────┼────────┤
 │      │              │                      │NX00000000      │836,000         │
 │      │              │                      ├────────┼────────┤
 │      │              │                      │NX00000000      │836,000         │
 │      │              │                      ├────────┼────────┤
 │      │              │                      │NX00000000      │802,800         │
 │      │              │                      ├────────┼────────┤
 │      │              │                      │NX00000000      │810,000         │
 │      │              │                      ├────────┼────────┤
 │      │              │                      │NX00000000      │836,000         │
 │      │              │                      ├────────┼────────┤
 │      │              │                      │NX00000000      │702,000         │
 │      │              │                      ├────────┼────────┤
 │      │              │                      │NX00000000      │810,000         │
 │      │              │                      ├────────┼────────┤
 │      │              │                      │NX00000000      │836,000         │
 │      │              │                      ├────────┼────────┤
 │      │              │                      │NX00000000      │819,000         │
 │      │              │                      ├────────┼────────┤
 │      │              │                      │NX00000000      │846,000         │
 │      │              │                      ├────────┼────────┤
 │      │              │                      │NX00000000      │564,000         │
 │      │              │                      ├────────┼────────┤
 │      │              │                      │NX00000000      │702,000         │
 │      │              │                      ├────────┼────────┤
 │      │              │                      │NX00000000      │685,729         │
 │      │              │                      ├────────┼────────┤
 │      │              │                      │NX00000000      │836,000         │
 │      │              │                      ├────────┼────────┤
 │      │              │                      │                │計19,772,629    │
 ├───┼───────┼───────────┼────────┼────────┤
 │ 7    │91年5、6月    │茂蚵貿易有限公司      │MY00000000      │5,992,500       │
 │      │              │                      ├────────┼────────┤
 │      │              │                      │MY00000000      │5,670,400       │
 │      │              │                      ├────────┼────────┤
 │      │              │                      │MY00000000      │3,894,000       │
 │      │              │                      ├────────┼────────┤
 │      │              │                      │MY00000000      │3,938,250       │
 │      │              │                      ├────────┼────────┤
 │      │              │                      │                │19,495,150      │
 ├───┼───────┼───────────┼────────┼────────┤
 │ 8    │91年7、8月    │明益工程企業有限公司  │NX00000000      │19,768,602      │
 │      │              │已於91年8 月2 日更名為├────────┼────────┤
 │      │              │偟城有限公司          │NX00000000      │32,007,494      │
 │      │              │                      ├────────┼────────┤
 │      │              │                      │NX00000000      │2,805,000       │
 │      │              │                      ├────────┼────────┤
 │      │              │                      │NX00000000      │21,254,100      │
 │      │              │                      ├────────┼────────┤
 │      │              │                      │NX00000000      │11,732,236      │
 │      │              │                      ├────────┼────────┤
 │      │              │                      │NX00000000      │717,000         │
 │      │              │                      ├────────┼────────┤
 │      │              │                      │NX00000000      │2,103,840       │
 │      │              │                      ├────────┼────────┤
 │      │              │                      │                │計90,388,272    │
 ├───┼───────┼───────────┼────────┼────────┤
 │      │              │                      │                │總計377,948,499 │
 │      │              │                      │                ├────────┤
 │      │              │                      │                │總稅額18,897,431│
 └───┴───────┴───────────┴────────┴────────┘


司法院資訊處製作；財團法人民間司法改革基金會備份。
